臺灣臺北地方法院刑事判決　　　　　　 100年度易字第1801號
公　訴　人　臺灣臺北地方法院檢察署檢察官
被　　　告　莊國亨
上列被告因竊盜案件，經檢察官提起公訴（100年度偵字第10890
號），本院判決如下：
    主  文
莊國亨竊盜，處有期徒刑參月，如易科罰金，以新臺幣壹仟元折
算壹日。
    事  實
一、莊國亨自民國99年8月30日起服替代役，分發新北市新店區
    戶政事務所服役，於99年11月17日9時許，在該戶所3樓辦公
    室內，經主管簡雅貞請其將同事張峻漢之外套擺放進檔案室
    內時，竟意圖為自己不法之所有，趁機徒手竊取張峻漢置於
    外套口袋內之皮夾1只得手（內有新臺幣1500元、國民身分
    證、汽機車駕照、郵局提款卡等物），並將皮夾棄置在該樓
    之廁所天花板夾層內，嗣張峻漢國民身分證為莊國亨當時位
    於新北市○○區○○路碧瑤尊爵社區住處之警衛夏冬滬寄回
    ，另經警調閱新店戶政事務所辦公室監視錄影資料，始悉上
    情。
二、案經新北市政府警察局新店分局報告臺灣臺北地方法院檢察
    署檢察官偵查起訴。
    理  由
一、本件當事人對於判決所引用證據之證據能力均未爭執，且迄
    於言詞辯論終結前未聲明異議。經審酌本院所引用之供述及
    非供述證據資料作成時之情況，核無違法取證或其他瑕疵，
    認為以之作為證據為適當，均得做為證據。
二、訊據被告莊國亨固坦認於上開時間將被害人張峻漢外套攜入
    檔案室內擺放，另伊於當天早上有出入廁所數次等情，惟矢
    口有何竊盜犯行，辯稱：是主管簡雅貞請伊將外套拿去放，
    此後伊只再進入檔案室拿掃描文件2次，另出入廁所數次則
    是因為肚子痛如廁，不能因為被害人身分證在伊所居社區內
    為人拾獲，就逕認定伊為行竊之人云云。經查：
（一）證人張峻漢於99年11月17日上午上班時將皮夾置於外套內
      ，其將外套放置在3樓辦公室內即離去工作，於當日中午
      12時返回3樓發現外套置於檔案室地板箱子上，但外套內
      皮夾已經失竊，嗣在3樓廁所天花板夾層內找到皮夾，但
      現金、證件等物均未尋獲，迨同年月27日收受自被告住所
      社區警衛所寄還國民身分證的郵件等節，為證人於警詢及
      偵查中證述明確，其有上開財物失竊的被害事實，堪以認
      定。
（二）被告自承於案發當日曾依主管簡雅貞指示，持被害人外套
      攜入檔案室內放置乙節不諱，並有卷附監視錄影翻拍照片
      在卷可佐（見偵卷第22頁），觀諸監視畫面顯示時間為早
      上9時3分許，約當上班之初時間，被害人甫將外套放置在
      辦公室內即行離去，足認被害人皮夾斯時尚未遭竊，被告
      為首先接觸被害人外套之人。再被害人迨於同日中午約12
      時始發現置於檔案室箱子上外套內的皮夾失竊，嗣在同樓
      層廁所天花板夾層內尋獲空皮夾，已如上述，而查，期間
      放置被害人外套之該檔案室設有門禁管制，僅容在職同仁
      進出，當日上午亦只有主管簡雅貞、約僱人員洪美玲、曾
      法嚴及被告等人進出等情，業據證人曾法嚴於警詢中及證
      人張峻漢於偵查中分別證述明確，被告於審理中亦同此陳
      述，應可排除有外人侵入檔案室內行竊被害人財物之可能
      。
（三）再查，證人曾法嚴於警詢中證稱：「被告放好（外套）之
      後就出來辦公室內繼續描掃資料，之後他有單獨一個人進
      入檔案室放外套的地方走過去，他在裡面待了約5分鐘，
      我當時覺得怪異，我準備要進入檔案室要找他的時候，他
      突然從檔案室出來，後來他去廁所時間約20分鐘之久，都
      沒有回來辦公室內，我們同事正在討論他去那裡的時候，
      他從廁所裡面出來回辦公室...當天早上只有我、主管簡
      雅貞及被告與洪美玲曾經進入檔案室內」及偵查中證稱：
      「後來張峻漢說皮夾在廁所裡頭找到，當天進出檔案室的
      人很少，當天進出廁所的人也很少」等語，被告亦自承其
      於當日上午有數次進入廁所之情，被告當日的舉動確實異
      常，因而引起同事曾法嚴及洪美玲的注意。佐以，被害人
      尋獲皮夾時的情狀，係遭人丟置在廁所天花板夾層內，皮
      夾內財物已盡失，顯然是竊嫌於行竊後刻意湮飾跡證所為
      ，故竊嫌於竊取皮夾得手後，迅即將之攜往廁所內隱蔽處
      所，檢視處置其內財物，再將空皮夾委棄上開隱匿地點，
      以防他人窺見行跡起疑，自無違常情，被告於長時間離開
      辦公處所，遁入廁所內數次，滯內期間長達數分鐘，對照
      同日在場的簡雅貞、洪美玲及曾法嚴等人均如常在辦公地
      點從事公務，應無充裕時間可以處分贓物，且無事證足認
      渠有碰觸被害人外套的舉動，進而查知被害人外套內放皮
      夾而起盜意之情，至此，堪認被告即係在檔案室內自被害
      人外套內竊取皮夾之人。
（四）末衡諸被害人國民身分證尋回經過，是由被告當時位處新
      北市○○區○○路碧瑤尊爵社區住處某住戶拾獲，交由社
      區警衛處理，經1個多禮拜招領未果，由警衛寄還被害人
      於99年11月27日收受乙節，業經證人夏冬滬於偵查中證述
      明確，並有信封影本在卷可認，自被害人收件日推算住戶
      拾獲時間，與被害人失竊時間極為接近，該證件諒非事後
      輾轉流落該處，而係竊嫌於行竊後於行進途中任意棄置，
      再經住戶拾獲，堪可認定，被告質疑該證件尋獲的地點及
      經過有陷害之情，洵無所據。而依此尋獲證件處所地緣關
      係，益徵被告於犯案將攜之返家途中有予以委棄之情。
（五）是以，從被害人張峻漢指述、證人曾法嚴證述及竊案現場
      人員出入跡證或尋獲贓物等直接、間接證據綜合判斷，認
      本案事證已明，被告之犯行堪以認定，應予依法論科。
三、核被告所為，係犯刑法第320條第1項之竊盜罪。爰審酌被告
    前有贓物等前案經論罪科刑，仍未能謹慎其行，本件趁機行
    竊他人財物，使被害人財物受損，犯後始終否認犯行之態度
    ，暨其犯罪手段、所竊物品價值、生活狀況、智識程度等一
    切情狀，量處如主文所示之刑，並諭知易科罰金。
據上論斷，應依刑事訴訟法第299條第1項前段、刑法第320條第1
項、第41條第1項前段，刑法施行法第1條之1，判決如主文。
本案經檢察官趙雪瑛到庭執行職務。
中    華    民    國   100    年    7     月    29    日
                  刑事第十三庭  法  官  林瑋桓
以上正本證明與原本無異。
如不服本判決應於收受送達後10日內向本院提出上訴書狀，並應
敘述具體理由；其未敘述上訴理由者，應於上訴期間屆滿後20日
內向本院補提理由書（均須按他造當事人之人數附繕本）「切勿
逕送上級法院」。告訴人或被害人如對於本判決不服者，應具備
理由請求檢察官上訴，其上訴期間之計算係以檢察官收受判決正
本之日期為準。
                                書記官  鄭伊芸
中    華    民    國   100    年    7     月    29    日
附錄本案所犯法條全文
中華民國刑法第320條
意圖為自己或第三人不法之所有，而竊取他人之動產者，為竊盜
罪，處 5年以下有期徒刑、拘役或5百元以下罰金。
意圖為自己或第三人不法之利益，而竊佔他人之不動產者，依前
項之規定處斷。
前二項之未遂犯罰之。